臺灣新竹地方法院民事判決  
109年度竹小字第790號
原      告  義明清潔企業社

法定代理人  鍾筱芬  
訴訟代理人  黎怡原  
被      告  植森園社區管理委員會

法定代理人  吳健豪  
訴訟代理人  謝玉樹  
上列當事人間給付清潔服務費事件，本院於民國109年12月28日
辯論終結，判決如下：
    主  文
原告之訴駁回。
訴訟費用新臺幣壹仟元由原告負擔。
    爭執事項之理由要領
一、原告起訴主張其承攬被告之環境清潔維護，被告雖可無條件
    解約，但須於15日前以正式書面函文通知原告，被告於民國
    109年8月14日來函表示於109年8月16日解約，往後推算15日
    合約終止日係109年8月28日，又依原告發函說明109年8月份
    服務費中扣款新臺幣（下同）2,793元，原告於109年8月15
    日檢具向被告請領該月服務費91,052元，惟被告於109年9月
    1日僅給付37,050元，無故扣款54,002元，爰訴請被告給付5
    4,002元，及自支付命令送達翌日起至清償日止按年息5%計
    算之利息。
二、按工作未完成前，定作人得隨時終止契約。但應賠償承攬人
    因契約終止而生之損害。民法第511條定有明文。查兩造間
　　環境清潔維護係承攬契約，揆諸前揭規定，被告自得隨時終
    止契約。據此，被告於109年8月14日向原告表示於109年8月
    16日終止環境清潔維護承攬契約之意思表示，則兩造間之環
    境清潔維護承攬契約即經被告合法終止，而向後失其效力，
　　易言之，兩造間之境清潔維護承攬契約經被告終止後，原告
    即無從再依承攬契約之法律關係請求被告給付承攬報酬（蓋
    承攬契約經被告終止後即不存在，原告自無從再依契約關係
    請求報酬），故原告依承攬契約之法律關係請求被告給付自
    109年8月17日起至109年8月28日止之承攬報酬，即屬無據。
    況被告亦自認自109年8月17日起即未再為被告提供環境清潔
    維護工作，則被告終止承攬契約後，被告亦無因承攬契約終
    止而繼續提供環境清潔維護之損害；更何況被告係依契約關
    係請求被告給負報酬，而非請求被告賠償契約終止而生損害
    。再者，依兩造間承攬契約第7條第1款之之約定，原告所指
    派之清潔人員，在契約之清潔維護範圍內，應配合被告之督
    導，則被告於109年8月14日函知原告所指派之清潔人員於10
    9年8月2日、109年8月3日、109年8月7日、109年8月8日、10
    9年8月9日、109年8月10日、109年8月11日、109年8月12日
    、109年8月13日有違反施工違規罰則之情事，自堪足以認定
    ，是被告依兩造間承攬契約第7條第3、4款、第9條及施工違
    規罰則之約定對原告罰款17,086元並終止契約，亦非無據。
    從而，被告應給付原告109年8月份即109年8月1日至109年8
    月16日之承攬報酬（103,900元÷31×16＝53,626元）扣除罰款
    後即為36,540元（即53,626元－17,086元＝36,540元），而被
    告既已給付原告37,050元，自無給付不足，是原告再請求被
    告給付不足之報酬54,002元，即非有據。
三、從而，原告依承攬契約之法律關係請求被告給付報酬54,002
    元，及自支付命令送達翌日起至清償日止按年息5%計算之利
    息，即非有據，為無理由，應予駁回。
中    華    民    國   110    年     1    月    12    日
                  新竹簡易庭    法  官  汪銘欽
以上正本係照原本作成。
如對本判決上訴，非以其違背法令為理由不得為之，且須於判決
送達後二十日內以上訴狀記載上訴理由向本院提出上訴狀。如委
任律師提起上訴者，應一併繳納上訴審裁判費。
中    華    民    國   110    年     1    月    12    日
                                書記官  周育瑜
附錄：
一、民事訴訟法第436條之18第1項：
    （小額訴訟程序）判決書得僅記載主文，就當事人有爭執事
    項，於必要時得加記理由要領。
二、民事訴訟法第436條之24第2項：
    對於小額程序之第一審裁判上訴或抗告，非以其違背法令為
    理由，不得為之。
三、民事訴訟法第436條之25：
    上訴狀內應記載上訴理由，表明下列各款事項：
    (一)原判決所違背之法令及其具體內容。
    (二)依訴訟資料可認為原判決有違背法令之具體事實。